【裁判字號】    98,苗小,629
【裁判日期】    981207
【裁判案由】    給付管理費
【裁判全文】
臺灣苗栗地方法院民事小額判決         98年度苗小字第629號
原      告  金泰源及第大廈管理委員會
                        巷2號.
法定代理人  丙○○○
訴訟代理人  甲○○
被      告  乙○○
                        3號7.
上列當事人間請求給付管理費事件，本院於民國98年11月30日言
詞辯論終結，判決如下：
    主    文
被告應給付原告新臺幣陸仟伍佰元，及自民國九十八年十一月二
日起至清償日止，按年息百分之五計算之利息。
訴訟費用新臺幣壹仟元由被告負擔。
本判決得假執行。
    事實及理由
一、原告起訴主張：被告為金泰源及第大廈之區分所有權人，依
    住戶規約，其每月應繳交管理費新臺幣（下同）500 元。詎
    被告積欠自民國97年9 月起至98年9 月止之管理費，共計6,
    500 元，經原告催討後仍未給付。而被告所提大樓的缺失，
    應該在區分所有權人大會提出，不能作為拒絕繳納管理費的
    依據。為此，爰依公寓大廈管理條例第21條規定，訴請被告
    給付管理費。並聲明：如主文第1 項所示。
二、被告則以：伊僅使用電梯，其他公共設施都沒有使用，僅願
    意每個月繳200 元。伊於87年4 月10日搬入金泰源及第公寓
    大廈D 棟7 樓，陸續均有繳交管理費，惟一直以來卻未得到
    該有的管理制度及福利，例如買賣房屋當時，每戶都有一個
    編號的停車位，惟管委會修繕地下室停車場的鐵捲門後，卻
    要求各住戶若要使用得額外付500 元之遙控器費用，且D 、
    E 棟地下室唯一出入的門遭被主委以鎖頭封死，僅主委一家
    人有鑰匙可自由出入；另D 棟頂樓逃生門因長期未維修無法
    使用，E 棟頂樓卻因係主委兒子居住而持續有在維修管理，
    且每棟大樓原本均設有警衛室，現卻變成住戶堆放雜物的地
    方，對講機及門鈴亦毀壞多年未修繕，無法使用，管委會重
    新收取管理費每月也沒有詳細支出和收入明細等語置辯。並
    聲明：原告之訴駁回。
三、本件原告主張被告為金泰源及第大廈之區分所有權人，依住
    戶規約，被告每月應繳交管理費500 元。詎被告積欠自97年
    9 月起至98年9 月止之管理費，共計6,500 元，經原告催告
    後仍未給付等情，業據其提出原告公寓大廈管理組織報備證
    明、住戶規約節本、原告會議通告、竹南照南郵局98年2 月
    4 日第5 號存證信函等件為證，且為被告所不爭執，堪信為
    真實。
四、被告雖以前揭情詞置辯。惟查：
  (一)按公寓大廈之管理委員會係指住戶為執行區分所有權人會議
    決議事項暨公寓大廈管理維護工作，互選管理委員若干人設
    立之組織，公寓大廈管理條例第3 條第8 款定有明文。管理
    委員會之職務內容於同條例第36條規定亦有明定，管理委員
    會係承全體住戶之委託處分事務。又區分所有權人依區分所
    有權人會議決議有繳納公共基金之義務，亦經同條例第18條
    第1 項第2 款明定，足見決定區分所有權人繳納公共基金即
    管理費多寡之主體，係由區分所有權人召集之區分所有權人
    會議所決定。申言之，管理委員會僅是代為執行全體共有人
    決議之事項，區分所有權人繳納對象之債權主體，係屬全體
    區分所有權人，而非管理委員會。管理委員會之職務與管理
    費之收取並非源於同一雙務契約，既非立於互為對待給付之
    關係者，自不能發生同時履行之抗辯。
  (二)本件被告繳納管理費之義務，係依住戶規約及區分所有權人
    會議決議所產生，與管理委員會執行職務之行為間，欠缺對
    價關係，並非雙務契約關係，是被告辯稱原告未提供應有的
    管理制度及福利、未提供帳目明細乙節縱令屬實，要屬管理
    委員會執行職務當否之問題，被告亦不得執此作為拒繳管理
    費之理由。是被告此部分所辯，為無足採。
五、次按區分所有權人或住戶積欠應繳納之公共基金或應分擔或
    其他應負擔之費用已逾二期或達相當金額，經定相當期間催
    告仍不給付者，管理負責人或管理委員會得訴請法院命其給
    付應繳之金額及遲延利息，公寓大廈管理條例第21條定有明
    文。經查，被告為原告所管理公寓大廈中之區分所有權人，
    積欠自97年9 月起至98年9 月止之管理費，共計6,500 元，
    經原告催告後仍未給付，已如前述。從而，原告依公寓大廈
    管理條例第21條，請求被告給付管理費6,500 元，及自起訴
    狀繕本送達翌日即98年11月2 日起至清償日止，按年息百分
    之5 計算之法定遲延利息，為有理由，應予准許。
六、本件係訴訟標的金額在100,000 元以下之民事小額訴訟，本
    院為被告敗訴判決部分，自應依民事訴訟法第436 條之20規
    定，依職權宣告假執行。
七、訴訟費用負擔之依據：民事訴訟法第78條。
中    華    民    國    98    年    12    月    7     日
              苗栗簡易庭法  官  王萬金
以上正本係照原本作成。
如不服本判決，應於判決送達後20日內，以判決違背法令為理由
，向本院提出上訴狀並表明上訴理由，及須按他造當事人之人數
附繕本。
上訴理由應表明：
  一、原判決所違背之法令及其具體內容。
  二、依訴訟資料可認為原判決有違背法令之具體事實。
如未表明上訴理由者，應於上訴後20日內向本院提出上訴理由。
當事人如對本件訴訟內容有所疑義，得聲請閱卷。
                        書記官  劉麗美
中    華    民    國    98    年    12    月    7     日


司法院資訊處製作；財團法人民間司法改革基金會備份。
